ACORDAO-COMPLETO-2483745

ACÓRDÃO DE RELAÇÃO

ACÓRDÃO DE RELAÇÃO 1284/2021 ATA 19/2021 - PLENÁRIO

Acórdão 1284/2021-TCU-Plenário
Considerando não haver óbice ao deferimento do parcelamento solicitado, vez que até a presente data ainda não há remessa de cobrança executiva ao órgão responsável pela execução do título extrajudicial, e há manifesto interesse do responsável em realizar o pagamento da dívida.
Os ministros do Tribunal de Contas da União, reunidos em sessão do Plenário, ACORDAM, por unanimidade, com fundamento no art. 26 da Lei nº 8.443/1992 c/c o art. 217 do RITCU, em autorizar o pedido de parcelamento dos débitos solidários, que atualmente alcançam o valor de R$ 1.815.024,04 e R$ 4.165.099,51, atualizados até a data de 12/05/2021, em 36 (trinta e seis) parcelas mensais, atualizadas monetariamente e acrescidas dos juros de mora, devendo o Instituto Fecomércio comprovar mensalmente os recolhimentos das parcelas desse débito perante este Tribunal  alertando-o que, conforme disposto no § 2º do art. 217 do Regimento Interno/TCU, a falta do recolhimento de qualquer parcela importará o vencimento antecipado do saldo devedor.
1. Processo TC-Processo 003.097/2001-0 (TOMADA DE CONTAS ESPECIAL) 
	1.1. Apensos: Processo 006.428/2014-2 (SOLICITAÇÃO) 
	1.2. Responsáveis: Centro de Ensino Unificado de Brasília Ceub (00.059.857/0001-87) ; Edilson Felipe Vasconcelos (XXX.504.231-XX) ; Instituto Fecomercio (01.514.382/0001-34) ; Juscanio Umbelino de Souza (XXX.880.801-XX) ; Luís Claudio Lisboa de Almeida (XXX.076.181-XX) ; Marco Aurélio Rodrigues Malcher Lopes (XXX.494.351-XX) ; Marcus Vinícius Lisboa de Almeida (XXX.717.831-XX) ; Marise Ferreira Tartuce (XXX.619.351-XX) ; Mário Magalhães (XXX.740.701-XX) ; Nanci Ferreira da Cunha (XXX.958.411-XX) ; Raquel Villela Pedro (XXX.437.741-XX) e Wigberto Ferreira Tartuce (XXX.296.071-XX) 
	1.3. Órgão: Departamento de Qualificação - Ministério do Trabalho e Emprego (extinto) 
	1.4. Relator: Ministro Jorge Oliveira
	1.4.1. Ministro que alegou impedimento na sessão: Aroldo Cedraz 
	1.5. Interessado: Instituto Fecomércio (01.514.382/0001-34) .
	1.6. Representante do Ministério Público: Subprocurador-Geral Lucas Rocha Furtado
	1.7. Unidade Técnica: Secretaria de Gestão de Processos
	1.8. Representação legal: Daniel Soares A. Macedo (OAB/DF nº 36.042) 
	1.9. Determinações/Recomendações/Orientações: não há.

Centro de Ensino Unificado de Brasília Ceub (00.059.857/0001-87); Edilson Felipe Vasconcelos (XXX.504.231-XX); Instituto Fecomercio (01.514.382/0001-34); Juscanio Umbelino de Souza (XXX.880.801-XX); Luís Claudio Lisboa de Almeida (XXX.076.181-XX); Marco Aurélio Rodrigues Malcher Lopes (XXX.494.351-XX); Marcus Vinícius Lisboa de Almeida (XXX.717.831-XX); Marise Ferreira Tartuce (XXX.619.351-XX); Mário Magalhães (XXX.740.701-XX); Nanci Ferreira da Cunha (XXX.958.411-XX); Raquel Villela Pedro (XXX.437.741-XX) e Wigberto Ferreira Tartuce (XXX.296.071-XX)

Aroldo Cedraz

Instituto Fecomércio

Wigberto Ferreira Tartuce

JORGE OLIVEIRA

Subprocurador-Geral Lucas Rocha Furtado

TOMADA DE CONTAS ESPECIAL (TCE)

Secretaria de Gestão de Processos